臺北高等行政法院判決
　　　　　　　　　　　　　　　92年度訴字第02883號
　　　　　　　　　　　　　　　.
原　　　告　音圓國際股份有限公司
代　表　人　甲○○
訴訟代理人　丙○○
　　　　　　許桂挺律師
被　　　告　財政部臺灣省北區國稅局
代　表　人　許虞哲（局長）
訴訟代理人　乙○○
上列當事人間因貨物稅事件，原告不服財政部中華民國92年4月2
5日台財訴字第0910053311號訴願決定，提起行政訴訟。本院判
決如下：
　　主  文
訴願決定及原處分（含復查決定），均撤銷。
訴訟費用由被告負擔。
　　事  實
一、事實概要：原告未辦理貨物稅廠商登記及產品登記，於民國
    89年2月24日至同年12月31日，擅自產製應稅貨物ＤＶＤ伴
    唱機及電腦伴唱機共5,610台出廠，漏報貨物稅額計新台幣
    （以下同）15,867,539元，違反貨物稅條例第19條及貨物稽
    徵規則第10條及第15條規定，案經被告查獲，除核定補徵
    15,867,539元外，另依貨物稅條例第32條第1款規定，按所
    漏稅額處十倍之罰鍰計158,675,390元。原告不服，申請複
    查，未獲變更，提起訴願，亦遭駁回，原告猶未甘服，遂向
    本院提起行政訴訟。
二、兩造聲明：
  (一)原告聲明：原處分及訴願決定均撤銷。
  (二)被告聲明：駁回原告之訴。
三、兩造之主張：
甲、原告主張：
  (一)被告機關之處分違背憲法第19條租稅法律主義，中央法規標
    準法第5條、第6條法律保留原則，及大法官釋字第217號解
    釋：
  1.按人民有依法律納稅之義務，憲法第19條固有明文，而所謂
    依法律納稅，係指納稅範圍應依法律明文規定，倘法無明文
    ，或行政機關未經法律之授權，即不得以行政命令或解釋，
    擴張類推法律適用內容及範圍，並執以課稅之基準，方符憲
    法所示租稅法律主義之本旨，此即中央法規標準法第5條：
    「關於人民之權利義務應以法律定之」及第6條：「應以法
    律規定之事項不得以命令定之」所揭示法律保留原則之體現
    。
  2.又大法官會議釋字第217號解釋所謂憲法第19條租稅法律主
    義之範圍：「係指人民僅依法律所定之納稅主體稅目稅率納
    稅方法及納稅期間等項而負納稅之義務亦即稅目應由法律明
    文定之不得以行政命令或解釋擴張或補充」。
  3.查貨物稅條例第11條列舉規定9款電器類之課稅項目，其中
    電腦類貨物及其電腦週邊設備，並未列舉其中；依前述非屬
    應稅貨物，而原告所銷售之貨物，依被告機關所據以認定本
    件事實之原告89年度直接原料明細統計表，原告產製之伴唱
    機所投入之直接原料，除電腦主機主件外，其餘影像卡、音
    效卡、ＤＶＤ　ＲＯＭ　、ＶＣＤ　ＲＯＭ，亦均屬電腦週
    邊設備，而為現今多媒體電腦普遍應用撥放影像聲音之零件
    ，依據台北市電腦商業同業公會（91）電智第00115號函，
    亦認定此為電腦主機之硬體設備。
  4.乃被告機關竟援引財政部89年2月23日台財稅第881947714
    號函釋認：「‥…查其中廠商生產製造電腦伴唱機，其外觀
    及內部構造，與一般電腦主機相同，均具有主機板軟碟機記
    憶體ＣＰＵ等，另有些產品上附有光碟機，其硬體規格雖係
    採個人電腦主機架構，但可直接外接電視機及擴大器，且有
    直接撥放影像音響之功能，核屬貨物稅條例第1項第5款規定
    之錄影機，應依百分之13稅率課徵貨物稅」，將原告所產製
    之電腦類貨物類推擴大解釋為「錄影機」，從而對原告補徵
    貨物稅及裁罰，其以函釋資為課稅之依據，顯然有違前述租
    稅法律主義，及大法官釋字第217號解釋。
  5.另被告機關所援引為課稅依據之前開財政部台財稅第881947
    714號函釋，釋文前段亦自承：「‥…又以往對於採個人電
    腦主機架構，將自行研發之電腦伴唱程式，與購得重製之電
    腦ＭＩＤＩ歌曲合併產製之電腦伴唱機，因兼具硬體及應付
    歌曲版權費用，『應否課貨物稅，尚乏明文規定』」，則有
    關電腦伴唱機，既如財政部所自承「應否課貨物稅，尚乏明
    文規定」，依前開所述租稅法律主義，及大法官會議釋字第
    217號解釋，於立法機關將此種電腦伴唱機增列為應課貨物
    稅之項目前，財政部尚非得逕以函釋為課稅之依據，則被告
    機關援引前開函釋對被告予以補徵裁罰自屬違法。
  (二)被告以原告於89年2月24日至89年12月30日產製ＤＶＤ伴唱
    機及電腦伴唱機共5,610台，漏報貨物稅計15,867,539元，
    並以違反貨物稅條例第19條規定，按同條例第32條規定依上
    開稅額處十倍罰鍰計158,675,390元云云，原告則以上開物
    品是電腦ＰＣ硬體架構（含ＤＯＳ或ＬＩＮＵＸ），生產之
    貨物完全符合多媒體電腦之組成要件，必須經由控制介面配
    合驅動軟體與電腦連接才能使用，本身並未具有「直接單獨
    」撥放「影音」響之視訊與音訊功能，依財政部89年12月29
    日台財稅字第0890458556號函及財政部91年4月18日台財稅
    字第0910452739號函釋，非屬應課徵貨物稅之貨物。
  (三)究竟是否為右開應徵貨物稅之貨物，涉及專業性及客觀性，
    被告以原告投入之原料，除電腦主機組件外，另有影像卡、
    音效卡、ＤＶＤ　ＲＯＭ（ＤＶＤ伴唱機）、ＶＣＤ　ＲＯ
    Ｍ（電腦伴唱機）等供播放「影音」之零件，並將ＭＩＤＩ
    歌曲鍵存電腦硬碟內，認係貨物稅條例第11條第5款之貨物
    ，惟按相同產品如點將家生產製造之ＤＶＤ及ＶＣＤ伴唱機
    為財政部臺灣省中區國稅局認定無庸課徵貨物稅，依經濟部
    工業局91年6月26日工業第000000000010號函認該產品屬多
    媒體應用產品，認不屬應稅之錄影機，另同局91年8月12 日
    工電字第09100291630號說明二亦敘明「原告產品之硬體架
    構與功能規格與一般電腦相同」（依本函意旨亦認非屬課貨
    物稅之多媒體電腦），就同樣貨物，二國稅所見已有歧異，
    被告為課稅之專業機關，非工業技術之專業機關，原告多次
    呈送本件系爭貨物供其查核是否屬於應徵貨物稅之工業產品
    ，均為被告承辦人員所拒，並表示伊等非這面之專業人員，
    沒有能力鑑定，既無鑑定能力，又如何否定專業機關之判斷
    ，另一般電腦也能觀賞影音，亦皆不徵貨物稅，原處分及訴
    願決定未及注意，尚未為何。
乙、被告主張：
  (一)本稅部分：
  1.按「產製廠商應於開始產製貨物前，向工廠所在地主管稽徵
    機關申請辦理貨物稅廠商登記及產品登記。」為貨物稅條例
    第19條所明定。次「產製廠商應於開始製造前依規定格發填
    具貨物稅廠商設立登記申請書，檢同廠商登記表等文件，送
    主管稽徵機關經審查相符准予登記。前項廠商登記表應記載
    左列事項：一、廠商名稱、營利事業統一編號及地址。二、
    組織種類。三、資本總額。四、負責人姓名、出生年月日、
    身分證統一編號、戶籍所在地地址、職稱及其印鑑。五、廠
    外未稅倉庫之名稱及地址。六、主要機器設備之名稱與生產
    能量。」「產製廠商於開始產製應稅貨物前，應向主管稽徵
    機關洽編產品編號，並填具產品登記申請表、檢同樣品四吋
    照片，及使用圖樣或包裝用紙，送經主管稽徵機關審查相符
    ，准予登記。主管稽徵機關審查必要時，得通知產製廠商提
    供產品之設計圖或型錄」分別為貨物稅稽徵規則第10、15條
    所明定。再按「廠商採個人電腦主機架構，產製電腦伴唱機
    ，可直接外接電視機及擴大器，具有直接播放影像音響之功
    能，核屬貨物稅條例第11條第1項第5款規定之錄影機範圍，
    依法應依課徵貨物稅。」為財政部89年2月23日台財稅第881
    947714號函釋所明定。
  2.第查本案原告未辦理貨物稅廠商登記及產品登記，於89年2
    月24日至同年12月31日，擅自產製應稅貨物ＤＶＤ伴唱機及
    電腦伴唱機共5,610 台出廠，漏報貨物稅額15,867,539元，
    違反貨物稅條例第19條及貨物稅稽徵規則第10條及第15條規
    定，案經被告機關查得，乃核定補徵15,867,539元，揆諸前
    揭法條規定，並無不合。
  3.至原告主張該公司實際僅接受一興公司之委託開發生產製造
    ，其製造內容為主機板、聲音卡、顯像卡、軟＼硬碟機、電
    源更換器及面卡等電腦基本設備，均尚未構成貨物稅條例所
    指之應稅貨物且生產好之產品只是一台空機，沒有資料、程
    式，只能開機，不能執行任何作業．．．」，其與市面上一
    般電腦毫無差異，並無稽徵機關所指之違章情事等節，按由
    原告89年度直接原料明細統計表查得，原告所產製之ＤＶＤ
    伴唱機及電腦伴唱機產品所投入直接原料，除電腦主機組件
    外，尚有影像卡、音效卡、ＤＶＤ　ＲＯＭ（ＤＶＤ伴唱機
    ）ＶＣＤ　ＲＯＭ（電腦伴唱機）等提供播放影像音響之零
    件。原告並向音樂詞曲經紀公司購得版權，重製ＭＩＤＩ歌
    曲內鍵儲存於原告自製電腦伴唱機內，可外接電視機點唱歌
    曲，或可獨立觀賞影片。顯屬上揭應徵貨物稅貨物無誤，有
    歌曲版權合約書暨發票、產品型錄、使用手冊附卷可稽，雖
    原告聲稱所產製之伴唱機內部尚未灌加電腦伴唱程式，無伴
    唱效果，產品銷售後，尚須由總代理商一興公司灌入電腦伴
    唱程式及原告向音樂詞曲經紀公司購得之電腦ＭＩＤＩ歌曲
    後，方能達到播放影像音響之功能。惟據查89年間該ＤＶＤ
    伴唱機、電腦伴唱機共銷售9,560台，而直接開立二聯式發
    票銷售予個人數量共達5,035台，超過半數，且電腦ＭＩＤ
    Ｉ歌曲版權亦由原告與音樂詞曲經紀公司訂約購買並支付歌
    曲版權費，與其所稱只做硬體，不提供電腦伴唱程式軟體之
    說法不符，又該伴唱機據稱，係應一興公司要求，針對伴唱
    機功能所研發產製，又據直接外接電視機及擴大器，播放影
    像音響之功能，已符合前揭財政部函所釋，屬應課徵貨物稅
    產品，殆無疑義（此亦有談話筆錄及二聯式發票影本附卷可
    稽）。另查原告於89年1月至12月間共銷售與一興公司ＤＶ
    Ｄ伴唱機2,440台，電腦伴唱機2,085台，合計4,525台，而
    依一興公司89年度營利事業所得稅結算申報資料中之原料進
    耗存明細表及商品產銷存明細表查得，該公司購得伴唱機共
    4,525台，其中供製造用原料者，僅有ＤＶＤ伴唱機459台，
    電腦伴唱機125台，而供直接銷售用商品者，卻計有ＤＶＤ
    伴唱機1,981台，電腦伴唱機1,960台。由此可證，原告主張
    其銷售與一興公司之伴唱機尚無法達到播放影音之功能，尚
    須經由一興公司灌錄電腦伴唱程式之詞，委無足採，併予敘
    明。
  4.依據財政部89年12月29日以台財稅第0890458556號函發給台
    北市電腦同業公會函示，以廠商產製或進口內建有光碟機之
    多媒體電腦類貨物，如桌上型電腦、筆記型電腦等設備，核
    非貨物稅條例規定之貨物，不課徵貨物稅。又據財政部89年
    2月23日台財稅第881947714號函示，說明二：有「鑒於科技
    日益精進，電腦產品新穎，名稱、種類及功能等，經常改變
    ，且具多元化，有以往對於採個人電腦主機架構，將自行研
    發之電腦伴唱程式與購得重製之電腦ＭＩＤＩ歌曲合併產製
    之電腦伴唱機，因兼具硬體及應付歌曲版權費用，應否課徵
    貨物稅，尚乏明文規定。惟查其中廠商生產製電腦伴唱機，
    其外觀及內部構造與一般電腦主機相同，均具有主機板、軟
    碟機、記憶體、ＣＰＵ等，另有些產品上附有光碟機，其硬
    體規格雖係採個人電腦主機架構，但可直接外接電視機及擴
    大器，具有直接播放影像音響之功能，核屬貨物稅條例第11
    條第1項第5款規定之錄影機，應依百分之十三稅率課徵貨物
    稅；說明三「為兼顧事實及租稅公平原則，本函自發布之日
    起適用，並應迅就轄內廠商依本函說明二全面輔導辦理廠商
    及產品登記依法納稅」。原告主張受託生產是類產品究應否
    屬貨物稅課徵範圍，亦屬模糊，就算應屬課稅範圍，被告機
    關應依前揭函示規定先予輔導而非逕予裁罰，是請撤銷原處
    分。原告組裝之電腦硬體係配合一興公司之要求，以伴唱用
    角度設計外型並以原告原先申請之商標專利為標誌，並為使
    產品之銷售得以順利拓展，歌曲版權主要也因原告之股東與
    唱片界之良好關係而由原告出面向各歌曲製作之經紀人取得
    使用權，取得歌曲使用權之情況也如同任何電腦要灌入ＤＯ
    Ｓ亦須取得ＤＯＳ之使用權一樣，一興公司則擁有灌注程式
    研發之優勢能力，基於各自擁有的優勢乃與一興公司簽訂合
    作契約分工合作，雙方所訂之契約書中第5條禁止條款第2項
    約束原告除非基於考量降低成本，否則不得私自銷售增產，
    但若經一興公司同意增產銷售之同時一興公司亦應配合第三
    者之需求作任何服務，優惠價是銷售與一興公司之部分，原
    告應行回饋五百分比以上之增量業績額，原告所組裝之電腦
    硬體無論是售予一興公司或其他第三者，均確實僅有一般Ｐ
    Ｃ功能，且有關產品零組件中之「介面」，均與目前各種電
    腦包括手提電腦一樣，擁有介面零組件均一樣而可透過介面
    而連接任何電視、音響、發音、歌唱、、等之功能，至於真
    正落實貨物稅之對象應為一興公司實非原告。被告機關如有
    需要，原告願意攜帶系爭產品前往說明，卻遭稽徵機關否准
    乙節，經核本案違章事證明確（有談話筆錄及統一發票附卷
    可稽），實無須原告展示說明系爭貨物之必要，是被告機關
    予以否准原告之請求，併予陳明。
  5.又原告主張其有向工業局請求鑑定，該局移文說明「本案經
    查該產品硬體架構與功能規格與一般電腦相同，應歸屬資訊
    應用產品範圍。」，是產品既與一般電腦相同屬資訊應用產
    品範圍，當非貨物稅之核課範圍乙節，查工業局非主管出廠
    貨物稅之主管稽徵機關，又非所有之「資訊應用產品」均非
    貨物稅之核課範圍，是原告主張委無足採，併予陳明。
  (二)罰鍰部分：
  1.按「納稅義務人有左列情形之一者，除補徵稅款外，按補徵
    稅額處5倍至15倍罰鍰：一、未依第19條規定辦理登記，擅
    自產製應稅貨物出廠者。」為貨物稅條例第32條第1項第1款
    所明定。
  2.經查原告未辦理貨物稅廠商登記及產品登記，於89年2月24日
    至12月31日，擅自產製應稅貨物ＤＶＤ伴唱機及電腦伴唱機
    共5,610台出廠，漏報貨物稅額15,867,539元，違反貨物稅
    條例第19條及貨物稅稽徵規則第10、15條規定，案經被告機
    關查得，除核定補徵15,867,539元外，並依貨物稅條例第32
    條第1款規定按所漏稅額處5倍至15倍之罰鍰計158,675,390
    元。按「人民違反法律上之義務，而應受行政罰之行為，法
    律無特別規定時，雖不以出於故意為必要，仍須以過失為其
    責任條件。但應受行政罰之行為，僅須違反禁止規定或作為
    義務，而不以發生損害或危險為其要件者，推定為有過失，
    於行為人不能舉證證明自己無過時，即應受處罰。」為司法
    院大法官釋字第275號解釋在案，揆諸前揭法條規定，並無
    不合，請予維持。
  (三)綜上論述：本案原處分及所為復查、訴願決定並無違誤，請
    准如答辯之聲明判決。
　　理  由
一、本件被告之代表人原為林吉昌，自93年8月3日變更為許虞哲
    ，是其聲明承受訴訟，核無不合，應予准許。
二、按「產製廠商應於開始產製貨物前，向工廠所在地主管稽徵
    機關申請辦理貨物稅廠商登記及產品登記。」為貨物稅條例
    第19條所明定：次按「產製廠商應於開始製造前，依規定格
    式填具貨物稅廠商設立登記申請書，檢同廠商登記表等文件
    ，送主管稽徵機關，經審查相符准予登記。前項廠商登記表
    應記載左列事項：一、廠商名稱、營利事業統一編號及地址
    。二、組織種類。三、資本總額。四、負責人姓名、出生年
    月日、身分證統一編號、戶籍所在地地址、職稱及其印鑑。
    五、廠外未稅倉庫之名稱及地址。六、主要機器設備之名稱
    與生產能量。」、「產製廠商應於開始產製應稅貨物前，向
    主管稽徵機關洽編產品編號，並填具產品登記申請表、檢同
    樣品四吋照片，及使用圖樣或包裝用紙，送經主管稽徵機關
    審查相符，准予登記。主管稽徵機關審查必要時，得通知產
    製廠商提供產品之設計圖或型錄」亦分別為貨物稅稽徵規則
    第10、15條所規定。
三、查原告未辦理貨物稅廠商登記及產品登記，於89年2月24日
    至同年12月31日，產製應稅貨物ＤＶＤ伴唱機及電腦伴唱機
    共5,610台出廠，漏報貨物稅額計15,867,539元之事實，為
    原告所不爭執，並有版權合約書、產銷存貨明細表、統一發
    票等影本附於原處分卷足憑，自堪信為真實。被告據以認定
    原告違反貨物稅條例第19條及貨物稽徵規則第10條及第15條
    之規定，除補徵15,867,539元外，另依貨物稅條例第32條第
    1款規定，按所漏稅額處10倍之罰鍰計158,675,390元，其論
    事用法，固非無據。
四、惟查：
  (一)按財政部89年年2月23日台財稅第881947714號函謂：「主旨
    ：廠商採個人電腦主機架構，產製電腦伴唱機，可直接外接
    電視機及擴大器，具有直接播放影像音響之功能，核屬貨物
    稅條例第11條第1項第5款規定之應稅錄影機範圍，依法應依
    課徵貨物稅。說明：二、鑒於科技日益精進，電腦產品新穎
    、名稱、種類及功能等，經常改變，且具多元化，又以往對
    於採個人電腦主機架構，將自行研發之電腦伴唱程式與購得
    重製之電腦ＭＩＤＩ歌曲合併產製之電腦伴唱機，因兼具硬
    體及應付歌曲版權費用，應否課徵貨物稅，尚乏明文規定。
    惟查其中廠商生產製電腦伴唱機，其外觀及內部構造與一般
    電腦主機相同，均具有主機板、軟碟機、記憶體、ＣＰＵ等
    ，另有些產品上附有光碟機，其硬體規格雖係採個人電腦主
    機架構，但可直接外接電視機及擴大器，具有直接播放影像
    音響之功能，核屬貨物稅條例第11條第1項第5款規定之錄影
    機，應依百分之十三稅率課徵貨物稅。三、為兼顧事實及租
    稅公平原則，本函自發布之日起適用，並應迅就轄內廠商依
    本函說明二全面輔導辦理廠商及產品登記依法納稅」。該函
    釋固謂：「．．．另有些產品上『附有光碟機』，其硬體規
    格雖係採個人電腦主機架構，但可直接外接電視機及擴大器
    ，且有直接撥放影像音響之功能，核屬貨物稅條例第1項第5
    款規定之錄影機，應依百分之13稅率課徵貨物稅」，亦即財
    政部於上開函釋中原將『附有光碟機』之產品認係具有「直
    接撥放影像音響之功能」，從而將「附有光碟機」之產品解
    釋係屬貨物稅條例第11條第1項第6款之「錄影機」應課徵貨
    物稅；惟財政部於同年稍後89年12月29日所發布台財稅第00
    00000000號解釋函，則另以：「有關日前廠商進口桌上型電
    腦筆記型電腦伺服器等電腦類貨物所內建之光碟機（ＤＶＤ
  　ＲＯＭ或ＶＣＤ ＲＯＭ），係屬電腦儲存記憶體裝置本身
    並未具有『直接單獨』撥放影像音響之視訊與音訊功能，必
    須經由控制介面配合驅動軟體與電腦連接方能使用，功能上
    不同於錄影機可直接錄放影像，故前開貨物所內建光碟機應
    不屬貨物稅條例規定之錄影機範圍，核非屬應稅貨物」等語
    ；足認本件主管機關財政部，就多媒體電腦類貨物內所附光
    碟機之電腦產品，於本函釋已一反前開解釋認其未具有直接
    撥放影像音響之功能，認功能上不同於錄影機，非屬應稅貨
    物。嗣後財政部亦本上開函釋意旨，就須透過電腦軟硬體介
    面而內建光碟機，非可直接撥放錄音功能之電腦娛樂係統產
    品，於91年4月18日亦做成台財稅字第0910452739號解釋函
    ，認非屬應稅貨物，甚至於91年6月12日台財稅字第0910453
    867號解釋函，就『錄影機』倘其係透過電腦控制軟體介面
    運作之數位錄影機，無直接撥放影像音響之功能，亦認其非
    屬應稅貨物。從而，被告乃依財政部89年2月23日台財稅第
    881947714號函釋意旨，認本件應課徵貨物稅，容有未當。
  (二)另本院就原告所生產之伴唱機，向經濟部工業局請其鑑定，
    該於93年11月19日以工電字第0930038417號函覆略以：「‧
    ‧。二、本件依所附產品型錄及說明書，該產品係以電腦硬
    體架構為基礎，藉由電腦視訊卡及業者所開發之電腦伴唱軟
    體系統以執行播放儲存於電腦硬碟中之音樂檔供使用者作為
    伴唱用途，其執行ＤＶＤ影音撥放時，亦須透過電腦介面裝
    置及系統軟體之轉換，故以該產品各種功能，均須透過電腦
    軟體介面之方式運作，該產品應屬多媒體電腦應用產品之範
    圍。三、有關以電腦架構為基礎所開發之電腦伴唱機，本局
    亦曾於91年6月26日工電字第00000000000號函復財政部台灣
    省中區國稅局，認為該類產品歸屬多媒體電腦應用產品，而
    非屬應稅貨物錄影機之產品範圍。」，有該函在卷可考；且
    揆諸上開財政部就錄影機倘其係透過電腦控制軟體介面運作
    之數位錄影機，無直接撥放影像音響之功能，亦認其非屬應
    稅貨物之說明；足認原告本件所銷售之電腦伴唱機，自屬非
    應稅貨物。
五、綜上所述，原處分就原告所產製應稅貨物ＤＶＤ伴唱機及電
    腦伴唱機，應課貨物稅，有違財政部最近函釋，且經濟部工
    業局亦認本件非屬應稅貨物；原告據以指摘，於法尚非無據
    。則原處分既有違誤之處，訴願決定未予糾正，亦非妥適；
    從而，原告訴請撤銷原處分（含復查決定）及訴願決定，為
    有理由，應予准許。
六、本件事證已明，兩造其餘主張或答辯，已與本院判決結果無
    涉，毋庸一一論列，併此敘明。
據上論結，本件原告之訴為有理由，爰依行政訴訟法第98條第3
項前段，判決如主文。
中     華     民     國    94    年    1    月   25   日
                      第七庭審判長法  官　鄭　小　康
                                  法  官　李　玉　卿
                                  法  官　黃　秋　鴻
上為正本係照原本作成。
如不服本判決，應於送達後20日內，向本院提出上訴狀並表明上
訴理由，如於本判決宣示後送達前提起上訴者，應於判決送達後
20日內補提上訴理由書（須按他造人數附繕本）。
中     華     民     國    94    年    1    月   25   日
 　　  　　                    　　　 書記官  王琍瑩
